【裁判字號】    99,易,1092
【裁判日期】    990525
【裁判案由】    竊盜
【裁判全文】
臺灣板橋地方法院刑事判決              99年度易字第1092號
公  訴  人  臺灣板橋地方法院檢察署檢察官
被      告  甲○○
上列被告因竊盜案件，經檢察官提起公訴（99年度偵字第6332號
），被告於本院準備程序進行中，就被訴犯罪事實為有罪之陳述
，本院告知簡式審判程序之旨，並聽取其與公訴人之意見後，經
本院裁定進行簡式審判程序審理後，判決如下：
    主  文
甲○○於夜間侵入住宅竊盜，累犯，處有期徒刑拾月；又毀越門
扇竊盜，累犯，處有期徒刑拾月。應執行有期徒刑壹年肆月。
    事  實
一、甲○○前於民國95年間因施用毒品及竊盜等案件，經本院分
    別以95年度易字第210 號刑事判決處有期徒刑8 月確定，及
    以95年度簡字第3979號簡易判決處有期徒刑3 月，且得易科
    罰金確定，上開2 罪刑嗣經本院以95年度聲字第3579號刑事
    裁定定應執行有期徒刑10月確定，並於96年4 月12日因徒刑
    執行完畢出監（於本案構成累犯）。又於98年間因搶奪、竊
    盜及毒品等案件，分別經本院以98年度訴字第1990號刑事判
    決處有期徒刑8 月及4 月，並定應執行有期徒刑10月確定，
    及以98年度簡字第25 82 號簡易判決處有期徒刑4 月，且得
    易科罰金確定；以及於99年間因竊盜及毒品等案件，經本院
    以99年度易字第8 號刑事判決處有期徒刑10月確定（現在監
    接續執行上開罪刑）。詎其仍不知悔悟，竟分別意圖為自己
    不法之所有而基於竊盜之犯意，先後為下列(一)及(二)所示之竊
    盜行為：
(一)、於98年12月間之某日凌晨2 時許，見乙○○位於臺北縣土城
    市○○路○ 段149 巷4 弄7 號住處大門未關之際，隨即侵入
    該屋內（無故侵入住宅部分，未據告訴），並進入地下室1
    樓，見有1 台抽風機擋住去處，便徒手將抽風機推掉後侵入
    該住處內，徒手竊取乙○○所有之1 捆銅線（約15公斤）、
    電鋸1 個、裝潢用空氣槍5 支等物，得手後，隨即逃離現場
    ，並將上開所竊得之物予以變賣，所得款項供己花用殆盡。
(二)、於99年1 月18日下午2 時35分許，見乙○○上開住處之大門
    未關之際，隨即侵入該屋內（無故侵入住宅部分，未據告訴
    ），因乙○○已將其先前侵入之地下室以木板封住，而該木
    板旁有1 個老舊小鐵窗，便徒手將該鐵窗拉斷後，踰越該窗
    戶侵入該住處內，徒手竊取乙○○所有之竊取墨線水平儀1
    個、裝潢用火藥槍1 支、現金新臺幣（下同）15,000元、皮
    夾等物得手後，隨即逃離現場，並將上開所竊得之物予以變
    賣，所得款項供己花用殆盡。
(三)、嗣於99年1 月18日下午5 時50分許，乙○○之女兒返家後發
    現遭竊，而報警處理，並經警調閱之監視錄影畫面，始循線
    查悉上情。
二、案經臺北縣政府警察局土城分局移送臺灣板橋地方法院檢察
    署檢察官偵查起訴。
    理  由
壹、程序方面：本件被告甲○○所犯係死刑、無期徒刑、最輕本
    刑3 年以上有期徒刑以外之罪，其於準備程序就前揭被訴事
    實為有罪之陳述，經法官告知簡式審判程序之旨，並聽取其
    與公訴人之意見後，本院認無不得或不宜改依簡式審判程序
    進行之處，爰依刑事訴訟法第273 條之1 第1 項、第284 條
    之1 之規定，由本院裁定本件行簡式審判程序，合先敘明。
貳、實體方面：
一、上開事實，業據被告甲○○迭於偵訊及本院訊問時自白不諱
    ，核與證人乙○○及陳信良於警詢及偵訊時證述之情節相符
    ，並有監視器翻拍照片6 紙（詳見偵查卷第32頁）在卷可稽
    。故被告之前開自白核與事實相符，應堪予採信。是上開事
    實，堪以認定屬實。則本案事證已臻明確，被告犯行洵堪認
    定，應予依法論科。
二、就事實欄一(一)所示，核被告所為，係犯刑法第321 條第1 項
    第1 款之夜間侵入住宅之加重竊盜罪；就事實欄一(二)部分，
    核被告所為，係犯刑法第321 條第1 項第2 款之毀越門扇之
    加重竊盜罪。復被告所犯二罪之間，犯意各別，行為互殊，
    應予分論併罰。再查，被告前於95年間因施用毒品及竊盜等
    案件，經本院分別以95年度易字第210 號刑事判決處有期徒
    刑8 月確定，及以95年度簡字第3979號簡易判決處有期徒刑
    3 月，且得易科罰金確定，上開2 罪刑嗣經本院以95年度聲
    字第3579號刑事裁定定應執行有期徒刑10月確定，並於96年
    4 月12日因徒刑執行完畢出監在案，此有臺灣高等法院被告
    前案紀錄表1 份在卷可證，是其於受有期徒刑執行完畢後5
    年內故意再犯有期徒刑以上之前揭二罪，為累犯，均應依刑
    法第47條第1 項之規定，各加重其刑。爰審酌被告前有多次
    竊盜前科，此有上開紀錄表可證，是其素行非佳，且正值青
    壯卻不思循正途賺取所需，其犯罪之動機、目的及手段實屬
    可議，且對社會治安所生危害非輕，及迄今尚未與被害人乙
    ○○和解、賠償其所受之損失，惟被害人業已不予追究所受
    之損失，及其智識程度、生活狀況，以及其犯後坦承犯行，
    態度尚可等一切情狀，分別量處如主文所示之刑，並定應執
    行之刑，以資懲儆。
據上論斷，應依刑事訴訟法第273 條之1 第1 項、第299 條第1
項前段，刑法第321 條第1 項第1 款、第2 款、第47條第1 項、
第51條第5 款，判決如主文。
本案經檢察官黃致中到庭執行職務。
中    華    民    國    99    年    5    月    25     日
                  刑事第十四庭法  官  饒金鳳
以上正本證明與原本無異。
如不服本判決，應於判決送達後10日內，向本院提出上訴書狀，
且上訴書狀應敘述具體理由，而上訴書狀未敘述上訴理由者，應
於上訴期間（即自收受判決書之翌日起算10日）屆滿後20日內補
提理由書。
                              書記官  許雅琪
中    華    民    國    99    年    5     月    25    日
附錄本案論罪科刑之法律條文：
中華民國刑法第321條：
犯竊盜罪而有左列情形之一者，處6 月以上、5 年以下有期徒刑
：
一、於夜間侵入住宅或有人居住之建築物、船艦或隱匿其內而犯
    之者。
二、毀越門扇、牆垣或其他安全設備而犯之者。
三、攜帶兇器而犯之者。
四、結夥三人以上而犯之者。
五、乘火災、水災或其他災害之際而犯之者。
六、在車站或埠頭而犯之者。
前項之未遂犯罰之。

司法院資訊處製作；財團法人民間司法改革基金會備份。
